臺灣高等法院高雄分院民事裁定
111年度抗字第200號
抗  告  人  張馨心  


上列抗告人因與相對人譚永崑間聲請假處分事件，對於中華民國
111年5月25日臺灣高雄地方法院111年度全字第72號裁定提起抗
告，本院裁定如下：
    主    文
抗告駁回。
抗告訴訟費用由抗告人負擔。
    理    由
一、抗告意旨略以：兩造為夫妻，並於民國111年4月16日辦畢結
    婚登記，相對人則將其所有如附表所示不動產（下稱系爭房
    地）贈與抗告人，於111年4月25日辦畢所有權移轉登記。兩
    造辦理前開登記期間，均經區公所人員親自確認相對人真意
    後，完成相關程序，相對人更於111年4月28日親自書寫遺書
    ，以證明係自願將系爭房地贈與相對人。詎相對人之子事後
    知悉上情，心有不甘，謊稱一切係由抗告人私自辦理，然而
    抗告人現仍居住於系爭房地，未曾委託仲介或自行出售系爭
    房地，自無假處分之必要。原裁定不察上情，遽允相對人假
    處分之聲請，係有違誤，爰依法提起抗告。並聲明：㈠原裁
    定廢棄。㈡相對人之聲請駁回。
二、按債權人就金錢請求以外之請求，欲保全強制執行，如因請
    求標的之現狀變更，有日後不能強制執行，或甚難執行之虞
    者，得聲請假處分，民事訴訟法第532 條定有明文。所謂請
    求標的現狀變更，包括為請求標的之物，其從前存在之狀態
    將有變更，不以其現狀已變更為限，有最高法院20年抗字第
    336 號裁判先例可資參照。又債權人聲請假處分，如已釋明
    請求及假處分之原因，或其釋明雖有所不足，但陳明願供擔
    保，法院自得定相當之擔保，命債權人供擔保後為假處分，
    此觀民事訴訟法第533 條、第526 條第1 項、第2 項之規定
    自明。所謂釋明，係使法院就某事實之存否，得到大致如此
    之心證為已足，與證明係當事人提出之證據方法，足使法院
    產生堅強心證，可以確信其主張為真實者，尚有不同，而釋
    明得使用一切得即時調查之證據方法，包含對造當事人之陳
    述在內。至於債權人本案之請求有無理由，乃實體上之問題
    ，應循訴訟程序處理，尚非保全程序所應審究。
三、經查：
　㈠相對人已釋明請求之原因：
　　相對人主張抗告人明知伊高齡93歲，需人照顧，軟語承諾願
    照顧伊到終老，待與伊辦畢結婚登記後，慫恿伊將系爭房地
    移轉登記為抗告人所有，詎伊將系爭房地所有權狀交付抗告
    人後，抗告人竟擅自以夫妻贈與為原因，將系爭房地移轉於
    自己名下，隨即不知去向，伊始驚覺有異，抗告人所為對伊
    實有故意侵害，且構成刑法上偽造文書罪與使公務員登載不
    實罪，伊將依民法第416條第1項第1款規定，提起撤銷贈與
    訴訟，並依民法第419條及第179條規定，請求抗告人返還系
    爭土地，將系爭房地所有權移轉登記予伊等情，業據提出戶
    籍謄本、系爭房地登記謄本、房屋稅繳納證明書及111年5月
    23日起訴狀為憑（見原審卷第15、17、21、51頁），堪認相
    對人已釋明請求之原因。至於抗告人抗辯伊確受相對人贈與
    系爭房地，並提出遺書以為憑據（見本院卷第17頁），則屬
    實體問題，應循訴訟程序處理，尚非假處分程序所得審究。
　㈡相對人已釋明假處分之原因：　
　  相對人主張抗告人婚後未與伊同居，並於取得系爭房地產權
    後，隨即不知去向，其有將系爭房地另行出租、出售、讓與
    或設定他項權利予第三人之虞，有戶籍謄本、系爭房地登記
    謄本、異動索引查詢資料為憑（見原審卷第15、17至19、37
    頁）。經查相對人之戶籍設於系爭房地，惟抗告人於辦畢結
    婚登記後，並未將戶籍遷入系爭房地，其戶籍現仍設於高雄
    市○○區○○○路000巷00號，有卷附戶籍謄本、系爭房地登記謄
    本及抗告人之個人戶籍資料足佐（見原審卷第15、17頁及原
    審卷末證物袋），相對人主張抗告人婚後未與伊同居等情，
    尚非無稽。抗告人抗辯伊與相對人現仍同住於系爭房地云云
    ，未據舉證以實其說，難予採信。又相對人高齡93歲，抗告
    人於111年4月16日辦畢結婚登記後，隨即於同年月25日以夫
    妻贈與為由，將相對人所有之系爭房地移轉登記於自己名下
    ，有系爭房地登記謄本為憑（見原審卷第17頁），可見相對
    人之財產狀況於兩造結婚後，短時間內即變更為抗告人名義
    ，參以抗告人未與相對人同居，則其結婚目的是否意在取得
    財產，自有可疑，況且抗告人既經登記為系爭房地所有權人
    ，自得就系爭房屋為出租、讓與或設定他項權利予第三人等
    使用收益、處分行為，使相對人日後不能或難以將系爭房地
    回復為自己所有之虞，堪認相對人已釋明有假處分之必要性
    存在。雖相對人釋明程度尚有不足，惟原裁定已審酌抗告人
    因本件假處分可能遭受之損害，按111年間系爭房地鄰近之
    鳳山建國新城社區不動產市場交易價格約為每坪新臺幣（下
    同）143,500元，及撤銷贈與訴訟（即本案訴訟）所需審理
    期間約4年4月等一切情事，酌定擔保金為86萬元，以補相對
    人釋明之不足，揆諸前引規定及說明，即屬合法適當。
四、綜上所述，相對人已釋明假處分之請求及原因，並願供擔保
    以補釋明之欠缺，原裁定於命相對人供擔保後，禁止抗告人
    就系爭房地為移轉、設定負擔、出租及其他一切處分行為，
    於法並無違誤。抗告人猶執前詞指摘原裁定不當，求予廢棄
    ，為無理由，應駁回其抗告。
五、據上論結，本件抗告為無理由，依民事訴訟法第495 條之1 
　　第1項、第449條第1項、第95條、第78條，裁定如主文。
中　　華　　民　　國　　111 　年　　7 　　月　　20　　日
                            民事第六庭    
                                審判長法  官  魏式璧
                                      法  官  郭慧珊
                                      法  官  賴文姍
以上正本證明與原本無異。
如不服本裁定應於送達後10日內向本院提出抗告狀（須按他造當
事人之人數附繕本），並繳納抗告費新臺幣1,000元。
中　　華　　民　　國　　111 　年　　7 　　月　　20　　日
                                      書記官  許珈綺
附註:再抗告人之配偶、三親等內之血親、二親等內之姻親，或
再抗告人為法人、中央或地方機關時，其所屬專任人員具有律師
資格並經法院認適當者，亦得為第三審代理人。
再抗告人或其法定代理人具有律師資格者及前項情形，應於提起再抗告或委任時釋明之。　　　　　　　　　　　　　　　　　　　
附表：
編號 不動產標示 權利範圍 ⒈ 高雄市○○區○○段00地號土地 131/100000 ⒉ 高雄市○○區○○段0000○號房屋 （門牌號碼：高雄市○○區○○路○段000號）   1/1 ⒊ 高雄市○○區○○段0000○號（共有建物） 131/100000